【裁判字號】    96,易,3579
【裁判日期】    970318
【裁判案由】    毒品危害防制條例
【裁判全文】
臺灣高雄地方法院刑事判決              96年度易字第3579號
公  訴  人  臺灣高雄地方法院檢察署檢察官
被      告  甲○○
上列被告因違反毒品危害防制條例案件，經檢察官提起公訴（96
年度毒偵字第8232號），被告於本院準備程序進行中，就被訴事
實為有罪之陳述，經詢問當事人意見，合議庭裁定由受命法官依
簡式審判程序獨任審理，本院判決如下：
    主  文
甲○○施用第二級毒品，累犯，處有期徒刑陸月，如易科罰金，
以新臺幣壹仟元折算壹日。
    事  實
一、甲○○前因施用毒品案件，經本院裁定送觀察、勒戒後，認
    無繼續施用毒品之傾向，於民國（下同）90年2 月27日執行
    完畢釋放。復因施用毒品案件，經臺灣高雄地方法院檢察署
    檢察官聲請強制戒治並提起公訴，強制戒治部分於91年9 月
    26日停止戒治釋放並付保護管束，92年2 月5 日保護管束期
    滿未經撤銷，視為執行完畢；起訴部分經本院判處有期徒刑
    5 月確定，於92年3 月17日易科罰金執行完畢。又因施用毒
    品、違反槍砲彈藥刀械管制條例等案件，經本院判處應執行
    有期徒刑1 年6 月，併科罰金新臺幣5 萬元確定，於96年2
    月2 日假釋，同年月28日假釋期滿未經撤銷，視為執行完畢
    。詎仍不知悔改，於強制戒治執行完畢釋放後5 年內，復基
    於施用第二級毒品甲基安非他命之犯意，於96年7 月18日13
    時30分許回溯24小時內之某時（不含警力拘束期間），在其
    位於高雄市○○區○○街91巷2 號之住處內，以燒烤後吸食
    煙霧之方式，施用第二級毒品甲基安非他命1 次。嗣於96年
    7 月18日12時許（起訴書誤載為14時許），在高雄市○○區
    ○○街為警盤查，經其同意後採尿送驗，檢驗結果呈甲基安
    非他命陽性反應而查獲。
二、案經高雄市政府警察局三民第一分局移請臺灣高雄地方法院
    檢察署檢察官偵查起訴。
    理  由
一、按本件被告甲○○所犯係死刑、無期徒刑、最輕本刑為3 年
    以上有期徒刑以外之罪，其於準備程序就前揭被訴事實為有
    罪之陳述，經受命法官告知簡式審判程序之旨，並聽取其與
    公訴人之意見後，本院認無不得或不宜改依簡式審判程序進
    行之處，爰依刑事訴訟法第273 條之1 第1 項，裁定本件由
    受命法官獨任進行簡式審判程序，合先敘明。
二、上揭事實，業據被告於本院審理時坦承不諱，且被告於上開
    時、地為警盤查後所採集之尿液，經送請高雄市立凱旋醫院
    檢驗之結果，呈甲基安非他命陽性反應，有該院濫用藥物尿
    液檢驗報告、尿液代碼與姓名對照表各1 紙在卷可憑，足認
    被告之自白與事實相符，本件事證明確，被告犯行洵堪認定
    。
三、按甲基安非他命為毒品危害防制條例第2 條第2 項第2 款所
    稱之第二級毒品，不得施用、持有。次按，犯毒品危害防制
    條例第10條施用第一、二級毒品之罪者，檢察官應聲請法院
    裁定，令被告入勒戒處所觀察、勒戒，經觀察、勒戒後，檢
    察官依據勒戒處所之陳報，認受觀察、勒戒人無繼續施用毒
    品傾向者，應即釋放，並為不起訴之處分；認受觀察、勒戒
    人有繼續施用毒品之傾向者，檢察官應聲請法院裁定令入戒
    治處所強制戒治，其期間為6 個月以上，至無繼續強制戒治
    之必要為止，但最長不得逾1 年，強制戒治期滿，應即釋放
    ，由檢察官為不起訴之處分。觀察、勒戒或強制戒治執行完
    畢釋放後，5 年內再犯第10條施用第一、二級毒品之罪者，
    應依一般刑事訴訟程序予以起訴論罪科刑，此觀諸毒品危害
    防制條例第20條第1 項、第2 項、第23條第1 項、第2 項規
    定自明。被告既曾有如犯罪事實欄所示觀察、勒戒及強制戒
    治前科，有臺灣高等法院被告前案紀錄表1 份在卷可稽，其
    於強制戒治執行完畢釋放後5 年內再犯本件施用毒品案件，
    依前述規定自應予以起訴論罪科刑。是核被告所為，係犯毒
    品危害防制條例第10條第2 項之施用第二級毒品罪。被告持
    有第二級毒品甲基安非他命之低度行為，應為施用第二級毒
    品之高度行為所吸收，不另論罪。被告曾有如犯罪事實欄所
    載之論罪科刑前科，有上開前案紀錄表在卷可參，其於有期
    徒刑執行完畢後5 年內，故意再犯本件有期徒刑以上之罪，
    為累犯，應依刑法第47條第1 項規定加重其刑。爰審酌被告
    經觀察勒戒、強制戒治及論罪科刑後，仍未能戒絕毒癮，顯
    見戒絕毒癮之意念非堅，惟念其於犯罪後坦承犯行，且施用
    毒品行為，乃屬對自身健康之戕害行為，及犯罪動機、目的
    、手段等一切情狀，量處如主文所示之刑，並斟酌其犯罪情
    節、職業、經濟狀況等一切情形，諭知易科罰金之折算標準
    ，以資懲儆。
據上論斷，應依刑事訴訟法第273 條之1 第1 項、第284 條之1
、第299 條第1 項前段，毒品危害防制條例第10條第2 項，刑法
第11條前段、第47條第1 項、第41條第1 項前段，判決如主文。
本案經檢察官乙○○到庭執行職務。
中    華    民    國    97    年    3     月    18    日
                  刑事第庭        法  官  楊筑婷
以上正本證明與原本無異。
如不服本判決應於收受本判決後10日內向本院提出上訴書狀，並
應敘述具體理由，如未敘述上訴理由者，應於上訴期間屆滿後20
日內補提理由書狀於本院（均須按他造當事人之人數附繕本）「
切勿逕送上級法院」。
中    華    民    國    97    年    3     月    18    日
                                  書記官  林靜慧
附錄本判決論罪科刑法條：
毒品危害防制條例第10條
施用第一級毒品者，處6 月以上5 年以下有期徒刑。
施用第二級毒品者，處3 年以下有期徒刑。


司法院資訊處製作；財團法人民間司法改革基金會備份。
